【裁判字號】    91,交聲,1187
【裁判日期】    920428
【裁判案由】    違反道路交通管理處罰條例聲明異議
【裁判全文】
臺灣士林地方法院交通事件裁定                  九十一年度交聲字第一一八七號
    原處分機關  臺北巿交通事件裁決所
    異 議人 即
    受 處分 人  乙○○
右列受處分人因違反道路交通管理處罰條例案件，對於臺北市交通事件裁決所九十一
年十月十七日所為之處分（原處分案號：北市裁三字第駕裁二二－Ｉ0000000
0號)，聲明異議，本院裁定如左：
    主  文
異議駁回。
    理  由
一、按汽車駕駛人，行經有燈光號誌管制之交岔路口闖紅燈者，處新台幣（下同）一
    千八百元以上五千四百元以下罰鍰，道路交通管理處罰條例第五十三條定有明文
    。又汽車駕駛人駕駛汽車違反道路交通管理處罰條例第五十三條規定者，除應依
    該條所規定之罰鍰處罰外，並予記違規點數三點，同條例第六十三條第一項第三
    款亦有規定。
二、本件受處分人即異議人乙○○，於九十一年八月十八日下午三時五分許，駕駛Ｅ
    Ｙ－五四八一自用小客車，在彰化市○○路與彰興路口，為設有燈光號誌管制之
    交岔路口，明知其行進方向之燈光號誌係禁止通行之紅燈號誌，仍闖紅燈右轉，
    為彰化縣警察局交通隊警員發現後，示意其停車接受稽查，員警乃依法逕行以受
    處分人有違反道路交通管理處罰條例第五十三條之規定製單舉發。原處分機關認
    受處分人有上開違規行為，乃依道路交通管理處罰條例第五十三條、第六十三條
    第一項第三款之規定，於九十一年十月十七日逕行依違反道路交通事件統一裁罰
    基準及處理細則第四十三條、第四十四條、第六十一條之規定，裁處受處分人罰
    鍰二千七百元，並記違規點數三點。
三、受處分人之異議意旨固承認曾於前揭時、地駕駛車輛右轉，經警攔停舉發等情，
    但否認有何闖紅燈之違規行為，辯稱：當天員警所站立之位置為彰興路二段三六
    九號（如附件(二)），所面對之交通號誌位置，根本無法判別受處分人行向之交通
    燈號為何，僅憑中彰路斜對角的號誌，與伊行向之燈號無關，其判斷可能有誤，
    事實上受處分人當時面對之交通號誌為五個號誌，即直行紅燈，惟右轉綠色箭頭
    號誌，故可右轉云云，然查受處分人確有於前揭時、地闖越紅燈違規右轉之事實
    ，業據證人即舉發警員甲○○到庭證稱：舉發地點是彰興路右轉中彰快速公路下
    的平面道路。該處設有五個燈號標誌，第一個時相是可以直行與右轉，第二個時
    相不可以右轉，只能左轉，異議人是在第二個時相右轉。渠站的位置就是異議人
    所畫的位置，但可以看到燈號。受處分人拍的第一張照片沒有拍到彰興路的號誌
    燈，渠看中彰快速道路平面道路往彰化方向之四個燈的號誌，當時是直行紅燈，
    但可以右轉，因此可認定是第二時相。本件是當場攔停舉發，舉發當時受處分人
    親戚之車輛有好幾台，渠看到異議人的車違規右轉，當時只准許左轉，彰興路對
    向左轉車已經轉到中彰公路往台中方向，異議人的車還插入該等汽車中間等情明
    確（見本院九十一年十二月五日訊問筆錄）。本院復依職權向彰化縣警察局函查
    上開彰興路右轉中彰快速平面道路交岔口之號誌變化情形，據覆稱：該處第一時
    相彰興路幹道七十秒，第二時相幹道紅燈左轉三十秒，第三時相彰化市北上二十
    秒，第四時相快速路下彰化市四十秒，全日執行三色運作，如附件(一)所示，此有
    彰化縣警察局九十二年三月十八日彰警交字第０九二０００二七二０號函在卷足
    稽，核與證人所述時相之變化相符，受處分人所辯，應屬卸責之詞，不足採信。
    本件事證明確，應依法裁罰。
四、原處分機關依道路交通管理處罰條例第五十三條、第六十三條第一項第三款及違
    反道路交通事件統一裁罰標準及處理細則第二條所定之裁罰標準表規定，裁處受
    處分人罰鍰二千七百元，並記違規點數三點，核無違誤，受處分人異議為無理由
    ，應予駁回。
五、據上論斷，應依道路交通案件處理辦法第十九條，裁定如主文。
中      華      民      國      九十二      年    四    月    二十八    日
                                  臺灣士林地方法院交通法庭
                                          法  官  趙  文  卿
右正本證明與原本無異。
如不服本裁定應於送達後五日內向本院提出抗告狀。
                                          書記官  劉  政  惠
中      華      民      國      九十二      年    五    月      二      日


司法院資訊處製作；財團法人民間司法改革基金會備份。
